【裁判字號】    98,交抗,1056
【裁判日期】    980421
【裁判案由】    違反道路交通管理處罰條例
【裁判全文】
臺灣高等法院交通事件裁定            98年度交抗字第1056號
抗  告  人
即異 議 人
即受處分人  甲○○
上列抗告人因違反道路交通管理處罰條例案件，不服台灣板橋地
方法院，中華民國98年3月5日所為裁定（97年度交聲字第2838號
），提起抗告，本院裁定如下：
    主  文
抗告駁回。
    理  由
一、原裁定意旨略以：受處分人甲○○於民國（下同）92年3月
    27日，考領普通重型機車駕駛執照。其在97年7月2日17時50
    分許，騎乘車號799－DNY號普通重型機車，行經彰化市○○
    ○○道路與彰南路交岔路口時，因「駕車行經有燈光號誌管
    制之交岔路口闖紅燈」違規，為彰化縣警察局交通隊執勤警
    員攔查，並依法製單舉發之事實，有彰化縣警察局彰警交字
    第I00000000號舉發違反道路交通管理事件通知單、交通部
    公路總局臺北監理所板橋監理站板監裁字裁41－第I0000000
    0號違反道路交通管理事件裁決書各1份附卷可稽。復查無其
    他證據顯示舉發交通警員有誤認或故意構陷之情事，是本件
    違規事實事證明確。從而，原處分機關交通部公路總局臺北
    區監理所板橋監理站，就受處分人「駕車行經有燈光號誌管
    制之交岔路口闖紅燈」違規部分，裁處罰鍰新臺幣（下同）
    1,800元，並記違規點數3點核無違誤，受處分人聲明異議為
    無理由，應予駁回等語。
二、受處分人抗告意旨略以：(一)抗告人不否認有闖紅燈乙事。但
    抗告人之所以會誤闖紅燈，係因紅綠燈所附設之行車倒數計
    時顯示器所顯示之數字，無法與紅綠燈搭配正常運作所致，
    抗告人未能正確判斷，確為抗告人之疏失。然抗告人所欲強
    調者，係當行車倒數計時顯示器，無法與紅綠燈正常搭配時
    ，是否僅使用紅綠燈即可，蓋該等輔助工具若未發揮效用，
    反造成行車人危險時，即應評估是否有設置之必要。(二)另抗
    告人並未質疑員警之相關品德、是否有故意構陷等問題，僅
    係建議是否在蒐證上能更切實，使事實明確無訛。亦請法官
    能追究相關人員之責任，惕厲其等注意，避免有重複情形發
    生。原審裁定，不明抗告人本意，為此提起抗告云云。
三、經查：
  (一)按汽車駕駛人，行經有燈光號誌管制之交岔路口闖紅燈者，
    處新臺幣1,800元以上5,400元以下罰鍰，道路交通管理處罰
    條例第53條第1項有明文規定；又汽車駕駛人駕駛汽車違反
    道路交通管理處罰條例第53條規定者，除應依該條所規定之
    罰鍰處罰外，並記違規點數3點，同條例第63條第1項第3款
    亦有明文。
  (二)受處分人自承其確有前揭違規之事實，此並有彰化縣警察局
    彰警交字第I00000000號舉發違反道路交通管理事件通知單
    、交通部公路總局臺北監理所板橋監理站板監裁字裁41－第
    I00000000號違反道路交通管理事件裁決書各1份附卷可稽。
    是受處分人違規事證明確。
  (三)受處分人雖執前詞抗告，惟基於憲法權力分立原則，司法權
    與行政權各有所司，而抗告人所謂紅綠燈是否應設置行車倒
    數計時顯示器，設置人員是否有疏失，應否究責等事項，均
    屬行政機關之職權範圍，司法機關不得越權處理，抗告人自
    應向相關交通主管機關建議。是受處分人抗告，指摘原裁定
    不當，為無理由，應予駁回。
四、據上論結，應依道路交通管理處罰條例第89條，刑事訴訟法
    第412條，裁定如主文。
中    華    民    國    98    年    4     月    21    日
                  刑事第十七庭審判長法  官  趙功恆
                                    法  官  陳憲裕
                                    法  官  陳世宗
以上正本證明與原本無異。
不得再抗告。
                                    書記官  周月琴
中    華    民    國    98    年    4     月    22    日


司法院資訊處製作；財團法人民間司法改革基金會備份。
